臺灣高等法院臺中分院刑事判決　　　　　　　　　九十三年度上訴字第一四一五號
　　上　訴　人
　　即　被　告　乙○○
右上訴人因毒品危害防制條例案件，不服臺灣彰化地方法院九十三年度訴字第六六二
號中華民國九十三年七月七日第一審判決（起訴案號：臺灣彰化地方法院檢察署九十
三年度毒偵字第一三四七號），提起上訴，及移
檢察署九十三年度毒偵字第二三五一號、第二五七五號、第二八七○號），本院判決
如左：
    主      文
原判決撤銷。
乙○○連續施用第一級毒品，處有期徒刑拾月，扣案海洛因貳包（合計淨重壹點六壹
公克，純度百分之二七、二四，純質淨重零點肆肆公克）、及摻有海洛因之香煙貳支
，均沒收銷燬；又連續施用第二級毒品，處有期徒刑陸月，扣案安非他命貳包（毛重
約捌點柒公克）沒收銷燬，吸食器貳個沒收。應執行有期徒刑壹年貳月，扣案海洛因
貳包（合計淨重壹點六壹公克，純度百分之二七、二四，純質淨重零點肆肆公克）、
摻有海洛因之香煙貳支，及安非他命貳包（毛重約捌點柒公克）均沒收銷燬，吸食器
貳個均沒收。
    事      實
一、乙○○前因施用毒品案件，經台灣彰化地方法院裁定移送觀察、勒戒後，認無繼
    續施用毒品之傾向，於民國九十二年二月十八日執行完畢獲釋，同日並由台灣彰
    化地方法院檢察署檢察官以九十二年度毒偵字第四一一號為不起訴處分確定。惟
    乙○○仍不知悔改，於觀察、勒戒執行完畢釋放後五年內，又分別基於施用第一
    級毒品海洛因，及第二級毒品安非他命之概括犯意，自九十二年八月間某日起至
    九十三年七月二十三日止，在彰化縣員林鎮坡姜巷四十一弄一六五號及彰化縣福
    興鄉○○村○○路○段三七七巷五四弄二號等處所，以將海洛因摻入香煙內吸食
    之方式，連續施用第一級毒品海洛因多次，另以將甲基安非他命置於玻璃吸食器
    上點火燒烤成煙霧狀後再吸入體內之方式，連續施用第二級毒品安非他命多次。
    嗣於(1)九十三年二月二十七日十四時二十分許，在彰化縣彰化市○○○路為彰化
    憲兵隊查獲，經採尿送驗，呈嗎啡及甲基安非他命陽性反應；(2)九十三年七月十
    四日十四時許，在彰化縣福興鄉○○村○○路○段三七七巷五四弄二號，為警查
    扣其所有海洛因貳包（合計淨重壹點六壹公克，純度百分之二七、二四，純質淨
    重零點肆肆公克）、及安非他命貳包（毛重約捌點柒公克），其所有供其施用安
    非他命之吸食器壹個；(3)九十三年七月二十四日十五時五分許，在彰化縣福興鄉
    ○○村○○路○段三七七巷五四弄二號，為警扣得其所有摻有海洛因之香煙貳支
    ，及其所有供施用安非他命之吸食器壹個。
二、案經彰化縣警察局彰化分局報請臺灣彰化地方法院檢察署檢察官偵查起訴，暨彰
    化縣警察局鹿港分局報請臺灣彰化地方法院檢察署移送本院併案審理。
    理      由
一、訊據上訴人即被告乙○○對於右揭事實坦承不諱，其為警查獲時所採集之尿液，
    經送請檢驗結果，均呈現嗎啡類及甲基安非他命類陽性反應，有彰化縣衛生局煙
    毒尿液檢驗成績書，及被告之送鑑尿液與姓名對照資料在卷可稽，並有海洛因貳
    包（合計淨重壹點六壹公克，純度百分之二七、二四，純質淨重零點肆肆公克）
    、及摻有海洛因之香煙貳支，暨安非他命貳包（毛重約捌點柒公克），吸食器貳
    個扣案可資佐證，前揭海洛因二包及香煙二支，經送請鑑定結果均含有海洛因之
    成分，亦分別有法務部調查局及內政部警政署刑事警察局鑑定書在卷足稽，足證
    被告之自白與事實相符。另被告曾因施用毒品案件，經台灣彰化地方法院裁定送
    觀察、勒戒後，認其無繼續施用毒品之傾向，於九十二年二月十八日獲釋，同日
    並由台灣彰化地方法院檢察署檢察官以九十二年度毒偵字第四一一號為不起訴處
    分確定等情，有該不起訴處分書、台灣彰化地方法院法務部在監在押資料表，及
    台灣高等法院被告全國前案紀錄表附卷可憑。事證明確，被告犯行堪以認定。
二、核被告所為，係犯毒品危害防制條例第十條第一項之施用第一級毒品罪，及同條
    第二項之施用第二級毒品罪。被告為供自己施用而持有毒品，其於施用前持有毒
    品之低度行為，應為施用之高度行為所吸收，不另論罪。被告多次施用第一、二
    級毒品之犯行，均時間緊接，犯罪構成要件相同，顯各係基於概括之犯意反覆為
    之，均為連續犯，應分別以一罪論，並依法加重其刑。公訴人雖僅就被告於九十
    二年六月間起至九十三年二月二十六止施用毒品犯行起訴，惟移送併案部分（臺
    灣彰化地方法院檢察署九十三年度毒偵字第二三五一號、第二五七五號、第二八
    七○號），與起訴部分有連續犯之裁判上一罪關係，應為起訴效力所及，本院自
    得併予審究。原審以被告罪證明確，予以論罪科刑，固非無見，惟原判決未及審
    酌檢察官移送併案部分，尚有未合。被告上訴意旨略以其犯後坦承認罪，及因胃
    病始染上毒癮等語，請求從輕刑量，雖無理由，惟原判決既有可議之處，仍屬無
    可維持，應予撤銷改判。爰審酌被告犯罪之動機、目的、施用毒品係自戕身心，
    且前業因施用毒品，經送觀察、勒戒及強制戒治後，猶不知悔改，竟又再度施用
    第一級毒品，顯乏禁絕毒害之決心，惟其犯後坦承犯行、態度尚稱良好，及目前
    尿液中已無嗎啡及甲基安非他命陽性反應等一切情狀，量處如主文第二項所示之
    刑，並定其應執行之刑。扣案海洛因貳包（合計淨重壹點六壹公克，純度百分之
    二七、二四，純質淨重零點肆肆公克）、及摻有海洛因之香煙貳支（海洛因與香
    煙已難於分離），安非他命貳包（毛重約捌點柒公克），均依毒品危害防制條例
    第十八條第一項前段規定沒收銷燬，扣案吸食器貳個，係被告所有及供其施用安
    非他命所用之物，業據其供明在卷，另依刑法第三十八條第一項第二款規定沒收
    。至彰化憲兵隊所查扣之物品，起訴書於事實欄說明未扣存於本案，並經公訴人
    於原審表示不列為本案之證據，爰不予宣告沒收，附此敘明。
三、據上論結，應依刑事訴訟法第三百六十九條第一項前段、第三百六十四條、第二
    百九十九條第一項前段，毒品危害防制條例第十條第一項、第二項、第十八條第
    一項前段，刑法第十一條前段、第五十六條、第五十一條五款，判決如主文。
本案經檢察官甲○○到庭執行職務。
中      華      民      國      九十四  年      四      月      二十八  日
                                臺灣高等法院臺中分院刑事第十庭
                                      審判長法  官　林　照　明
                                            法  官  唐  光  義
                                            法  官  林  清  鈞
右正本證明與原本無異。
施用第一級毒品部分得上訴。
其餘不得上訴。
如不服本判決應於收受送達後十日內向本院提出上訴書狀，其未敘述上訴之理由者並
得於提起上訴後十日內向本院補提理由書（均須按他造當事人之人數附繕本）。
                                            書記官  劉  恆  宏
中      華      民      國      九十四  年      五      月      三      日
                                                                        Ａ
